臺灣高等法院臺中分院刑事判決　　　　 94年度上易字第548號
上　訴　人
即　被　告　乙○○
　　　　　　丙○○
上列上訴人因竊盜案件，不服臺灣彰化地方法院94年度易字第64
號，中華民國94年3月18日第一審判決（起訴案號：臺灣彰化地
方法院檢察署93年度偵字第4455號），提起上訴，本院判決如下
：
    主 　 文
上訴駁回。
    事　　實
一、乙○○前有違犯竊盜（二次）、麻醉藥品管理條例、毒品危
    害防制條例、賭博等犯罪記錄，素行不良，最近一次於民國
    87年間，因犯竊盜罪，為臺灣彰化地方法院（以下稱原審法
    院）院判處有期徒刑七月確定，於90年3月2日執行完畢；丙○○（被告自稱其姓名為「柯錦豐」，然查其戶籍登記資料
    ，其姓名自始即登載為丙○○，並無更名之記錄，雖查其前
    科資料及警局之口卡資料，係將其姓名記載為柯錦豐，然仍
    應以其戶籍資料之記載為依據）亦素行不佳，曾有違犯竊盜
    （二次）、麻醉藥品管理條例、毒品危害防制條例、賭博等
    犯罪記錄，最近一次也係因犯竊盜罪，經原審法院判處有期
    徒刑九月確定，於92年9月18日（起訴書誤載為同年10月12
    日）因縮短刑期假釋期滿而執行完畢。詎二人均不知悔改，
    復共同基於意圖為自己不法所有之概括犯意聯絡，於92年2
    月初某日夜間23時許（起訴書誤載為90年），由丙○○駕駛
    車牌號碼7L─7548號自用小貨車搭載乙○○，至彰化縣線西
    鄉○○村○○路180號甲○○經營之南億紡織公司，一同翻
    越南億紡織公司之圍牆後，再從廠房牆壁之破洞翻爬侵入南
    億紡織公司廠房內，徒手竊取南億紡織公司所有之幫浦外殼
    8粒、棕框邊架2支及銅製機械零件約20餘個（起訴另載有鋁
    片條鋼扣約25公斤，另漏載銅製機械零件20餘個）等物，得
    手後即搬上所駕車內而駕車逃逸，隨後載往彰化縣鹿港鎮○○路○段2巷150號由不知情之張正祺（另經檢察官為不起訴
    處分）所經營之新國禾金屬有限公司變賣，賣得現金新台幣
    （下同）二千一百元後，由二人朋分花用；其二人又於93年
    2月17日21時許，再次由丙○○駕車搭載乙○○至南億紡織
    公司，二人復翻越圍牆及廠房牆壁之破洞，一同侵入南億紡
    織公司廠房內，正著手竊取財物時，為南億公司員工蔡瑞敏
    及魏獻智發現，乙○○、丙○○始空手逃逸而未得逞。嗣於
    93年2月23日，為警循線查獲乙○○，經乙○○帶同員警前
    去彰化縣鹿港鎮○○路○段2巷150號新國禾金屬有限公司內
    ，查扣南億紡織公司失竊之幫浦外殼8粒、棕框邊架2支（銅
    金屬）及銅製機械零件約20餘個，並供出其係與丙○○一同
    前去行竊後，始查悉上情。
二、案經彰化縣警察局和美分局報告臺灣彰化地方法院檢察署檢
    察官偵查起訴。
    理　  由
一、訊據被告乙○○固不否認其於警訊時確實有坦承曾與丙○○
    一同前去上址竊盜財物，並將所竊得之財物載至張正祺所經
    營之資源回收場變賣，得款二千一百元，其後更帶同員警前
    去張正祺所經營之資源回收場起出贓物等事實，然其後與丙○○二人均矢口否認有前述竊盜犯行，乙○○辯稱：伊並未
    與丙○○一同竊取被害人之上開財物，警訊時，伊係因遭被
    害人甲○○等人毆打，在不得已之情況下始承認有與丙○○
    前去行竊云云；丙○○亦辯說：93年2月17日伊係在友人洪
    樹雄住處聊天，並未與乙○○前去行竊云云。惟查：被告二
    人於右揭時、地共同竊盜被害人甲○○之上開財物等事實，
    業據被害人甲○○指述詳細，核與93年2月17日21時在場目
    擊被告二人侵入南億紡織公司行竊之證人魏獻智、蔡瑞敏二
    人證述之情節大致相符，證人魏獻智於偵查中明確證稱：當
    天被告二人係從大門南側圍牆上的烤漆板爬進來，伊當時人
    躲在圍牆的雜草旁，有親眼看見他們進來，乙○○先，丙○○在後，當時蔡瑞敏透過監視器看到竊賊，立即報警處理，
    警察就在廠內找竊賊，竊賊要從後門鑽出去，沿著圍牆跑，
    伊等就追著他們，但沒抓到，乙○○有回頭看伊，伊與乙○○距離不到一公尺等語；證人蔡瑞敏也於原審審理時結證稱
    ：伊於93年2月17日21時在看守工廠時，從監視器上看到有
    二支手電筒的亮光，伊推斷有二個人進入工廠，遂報警處理
    ，並藏身在工廠後面的洞旁，後被告乙○○從該洞爬出，而
    與伊面對面，距離約一公尺，當時乙○○頭戴鴨舌帽，留捲
    髮及長鬍子，特徵很明顯，伊可清楚看出其特徵，後於警局
    時亦一眼認出乙○○等語；而證人張正祺先後於警訊、偵查
    及原審審理時，亦一再證述稱：被告二人確有於93年2月間
    ，駕駛車號7L─7548號藍色小發財車載運前開幫浦外殼8粒
    、棕框邊架2支（銅金屬）及銅製機械零件約20餘個至伊所
    經營之資源回收場變賣，伊以二千多元向其二人收購，錢係
    交與被告乙○○等語；而被告乙○○於警局偵訊時亦坦承確
    有於93年2月初某日及同年、月17日二度與丙○○前去南億
    紡織公司行竊財物，均由丙○○提議並駕駛7L─7548號自用
    小貨車前去，第一次於竊取財物後，並一同載至張正祺之資
    源回收場變賣，賣得二千一百元後，二人朋分花用等語，其
    後甚而帶同員警前去張正祺之資源回收場起出被害人所失竊
    之上開財物，足認被告二人確有於上述時、地，二度前去南
    億紡織公司行竊財物無誤；雖被告二人後均否認有為前述竊
    盜犯行，並以前開情詞置辯，而原審依被告乙○○前之辯解
    ，立即傳喚證人即負責本案偵訊被告乙○○之員警張新發、
    陳元偉二人及甲○○、張正祺等人以調查乙○○警訊時之情
    形，其中甲○○堅決否認有對乙○○施暴以強迫其自白等情
    ，另於乙○○警訊時在場之證人張新發、陳元偉、張正祺等
    人亦均否認有目擊被告乙○○遭人毆打之事實，而被告乙○○亦否認有遭員警強迫取供之情形，則其前於警訊之自白顯
    非遭人強迫所述，更非係遭員警強迫取供，是其此之所辯實
    屬無稽，自無從採為有利於其之認定；另被告丙○○亦辯說
    其於93年2月17日案發時，係在友人洪樹雄住處與洪樹雄聊
    天云云，而原審就此傳訊洪樹雄，洪樹雄固證說其於93年1
    月至6月間，經常與被告丙○○相聚等情，惟其另證稱因丙○○在外有工作，其並非與被告丙○○整天在一起等語，且
    其亦無從憶起93年2月17日發生何事，是依其所證，仍無從
    據此推認被告丙○○於93年2月17日21時確係在洪樹雄住處
    而非與被告乙○○前去行竊，故證人洪樹雄前之所證亦無法
    採為有利於被告丙○○之認定依據，則被告二人前開所辯均
    難採信。此外，復有贓物認領保管單1紙、現場與查獲贓物
    之照片共4幀附卷可相佐證，被告乙○○、丙○○二人之竊
    盜犯行堪可認定，均應依法予以論科。
二、核被告乙○○、丙○○二人前開所為，均係犯刑法第321條
    第1項第2款、第2項之逾越牆垣竊盜既遂及未遂罪；原起訴
    書援引同條、項第1款之於夜間侵入住宅竊盜請求論處，顯
    屬誤會，此經公訴人當庭請求予以更正，法院自應依法更正
    其起訴法條如前。被告二人就前開所犯間，有犯意之聯絡及
    行為之分擔，均為共同正犯。又被告二人前後所為之竊盜既
    遂及未遂行為，時間緊接，所犯構成要件相同，顯係基於概
    括之犯意反覆為之，應依連續犯之規定論以加重竊盜既遂一
    罪，並依法加重其刑；公訴人雖依被告乙○○前於警局之所
    供，認被告二人於第一次行竊時，尚有竊取南億紡織公司之
    鋁片條（鋼扣）約25公斤等語，然因被告乙○○其後業已改
    口否認有前述竊盜犯行，且復查無被告二人竊取南億紡織公
    司之該等鋁片條之相關佐證，是此部分起訴顯然無法證明，
    然因公訴人認此部分起訴係屬被告二人前述起訴有罪之第一
    次竊盜犯行的部分行為，法院自不另為無罪之諭知。再被告
    乙○○、丙○○二人分別於前述時間，各因犯竊盜罪而為原
    審法院判處有期徒刑七月及九月確定而執行完畢，有其二人
    之前案資料查註紀錄表各一份在卷可參，其二人均係於受有
    期徒刑執行完畢後，五年內再犯本件有期徒刑以上之罪，均
    為累犯，皆應依法遞加重其等之刑。原審依刑法第28條、第
    56條、第321條第1項第2款、第47條，分別審酌被告二人犯
    罪之動機、目的、方法、手段、所得利益、所生危害，其二
    人前均有多次之犯罪記錄，品行皆屬不良，復圖不勞而獲，
    一再竊取他人財物以牟利，其等之心態顯有可議，暨其等於
    犯後仍不知坦認犯行，態度不佳等一切情狀，各量處如原審
    主文所示之刑，核其認事用法，並無不合，量刑亦妥適。被
    告二人上訴，空言指摘原審判決不當，為無理由，均應予駁
    回。
三、被告丙○○經合法傳喚，無正當理由而不到庭，爰不待其陳
    述逕行判決。
四、據上論斷，應依刑事訴訟法第368條、第371條，判決如主文
    。
本案經檢察官丁○○到庭執行職務。
中　　華　　民　　國　　94　　年　　7　　 月　　12  　日
　　　　　　　　刑事第六庭  審判長法　官　李　文　雄
　　　　　　　　　　　　　　　　　法　官　邱　顯　祥
　　　　　　　 　 　　　　　　　　法　官　劉　連　星
上列正本證明與原本無異。
不得上訴。
                                  書記官　陳　秀　真
中　　華　　民　　國　　94　　年　　7 　　月　　13　　日
附錄：本案論罪科刑法條全文
刑法第321條
犯竊盜罪而有左列情形之一者，處六月以上五年以下有期徒刑：
一、於夜間侵入住宅或有人居住之建築物、船艦或隱匿其內而犯
    之者。
二、毀越門扇、牆垣或其他安全設備而犯之者。
三、攜帶兇器而犯之者。
四、結夥三人以上而犯之者。
五、乘火災、水災或其他災害之際而犯之者。
六、在車站或埠頭而犯之者。
前項之未遂犯罰之。　　　　　　　　　　　　　　　　　　Ｉ
